【裁判字號】    91,交聲更,23
【裁判日期】    920210
【裁判案由】    違反道路交通管理處罰條例聲明異議
【裁判全文】
臺灣臺北地方法院交通事件裁定                    九十一年度交聲更字第二三號
    異議人即
    受處分人  甲○○  男  五十.
右列受處分人因違反道路交通管理處罰條例案件，對於臺北市交通事件裁決所中華民
國九十年十月十一日所為之處分（原處分案號：北市裁三字第駕裁二二－ＡＢＷ七三
一○五三號），聲明異議，經本院於九十一年三月二十九日以九十年度交聲字第一○
六六號裁定駁回受處分人之聲明異議後，受處分人提起抗告，經臺灣高等法院於九十
一年四月三十日以九十一年度交抗字第三二二號裁定發回本院更為裁定，本院裁定如
左：
    主  文
異議駁回。
    理  由
一、按汽車駕駛人，行經有燈光號誌管制之交岔路口闖紅燈者，處新台幣一千八百元
    以上五千四百元以下罰鍰；又汽車駕駛人駕駛汽車違反道路交通管理處罰條例第
    五十三條規定者，除依原條款處罰鍰外，並記違規點數三點，道路交通管理處罰
    條例第五十三條、第六十三條第一項第三款分別定有明文。
二、本件受處分人即異議人甲○○於九十年八月二十二日十八時五十分許，駕駛車號
    五Ｂ—八八五號營業小客車在臺北市○○街、崇德街口，闖紅燈左轉，遇臺北市
    政府警察局信義分局警員認為受處分人違反道路交通管理處罰條例第五十三條規
    定，當場攔停掣單舉發，經臺北市交通事件裁決所裁罰後，受處分人於到案日期
    前向原處分機關提出申訴，經原處分機關請舉發單位即臺北市政府警察局信義分
    局調查結果，仍認受處分人有前開違規行為，原處分機關乃依前揭道路交通管理
    處罰條例第五十三條、第六十三條第一項第三款規定於九十年八月二十二日裁處
    罰鍰新臺幣二千七百元，並記違規點數三點。
三、訊據受處分人甲○○固不否認於前揭時間駕駛前述車號營業小客車，行經上開路
    段為警攔停之事實，惟矢口否認有任何違反道路交通管理處罰條例規定之情事，
    辯稱：伊並無闖紅燈行為云云。然查，受處分人有右揭違規事實，業據證人張英
    池即目睹受處分人之營業小客車違規並於本院九十一年十月十四日調查時更清楚
    結證稱：在崇德街往嘉興街有停止線，崇德街碰到紅燈應該要停止，他不是要轉
    入嘉興街，如果他要轉入我也來不及攔阻﹔當時受處分人有過崇德街的紅綠燈，
    所以我才攔阻他，任何車要轉入嘉興街，也要等綠燈才能右轉或直行，否則也是
    闖紅燈，當時受處分人已經過了嘉興街﹔因為當時嘉興街的車流都在行進中，受
    處分人說那個紅綠燈是給崇德街的人看的，不是嘉興街看的，但是受處分人轉過
    來就是在崇德街上面，就要遵守紅綠燈﹔我很確定受處分人不是要右轉，他已經
    過了紅綠燈了。按證人張英池為原處分機關認定受處分人有前開違規行為之原證
    人，其於本院勘驗現場時到場並證述甚詳，嗣又於九十一年十月十四日調查時在
    本院法官面前以言詞供述本件訴訟上之待證事實即受處分人有前開違規事實，本
    院由其上開證述已得有受處分人確有上開違規行為之心證，且於本件卷存證據資
    料內並無任何積極證據足以證明證人張英池上開供述係屬虛偽，亦無有足以令人
    顯信其供述為不可採之品性證據或前科證據存在，本院自不得僅以證人張英池為
    本件開單告發受處分人之員警而全盤抹煞其在訴訟上所具有之原證人資格。況查
    交通警察掣單舉發違反道路交通管理處罰條例所列之違規事實，本質上為行政處
    分，係公務員基於職務上之權力，依法就特定之具體事件所為之具公法上效果之
    單方面行政行為，基於公務員為公法上行為具有公信力之原則，該行政行為當可
    被推定為真正，其據以依法處分之事實認定亦為正確無誤，從而本件受處分人空
    言置辯，顯係卸責之詞，不足採信，本件受處分人在前揭時地駕駛汽車闖紅燈行
    駛之違規事實堪以認定。從而原處分機關依道路交通管理處罰條例第五十三條及
    違反道路交通管理事件統一裁罰標準及處理細則第二十四條、第四十四條第一項
    暨標準表之規定，裁處受處分人罰鍰新臺幣二千七百元，且依同條例第六十三條
    第一項第三款規定併予記違規點數三點，核無違誤。本件受處分人之聲明異議為
    無理由，自應將其異議駁回。
四、據上論斷，應依道路交通案件處理辦法第十九條，裁定如主文。
中      華      民      國    九十二    年     二     月   十     日
                                  臺灣臺北地方法院交通法庭
                                      法  官  曾  正  龍
右正本證明與原本無異。
如不服本裁定，應於裁定送達後五日內，向本院提出抗告狀。
                                      書記官  彭  自  青
中      華      民      國    九十二    年     二     月   十     日


司法院資訊處製作；財團法人民間司法改革基金會備份。
